臺灣新北地方法院板橋簡易庭小額民事判決
111年度板小字第1819號
原      告  臺北汽車客運股份有限公司

法定代理人  李博文  
訴訟代理人  蕭聖聰  
被      告  黃克強  
上列當事人間請求侵權行為損害賠償(交通)事件，本院於民國11
1年6月24日言詞辯論終結，判決如下：
    主      文
被告應給付原告新臺幣32,054元，及自民國111年4月22日起至清
償日止，按週年利率5%計算之利息。
訴訟費用新臺幣1,000元由被告負擔。
本判決得假執行。
    理由要領
原告主張被告於民國109年6月8日晚間6時25分許，駕駛車牌號碼
000-000號營業小客車（下稱系爭車輛），行經新北市板橋區文
化路與陽明街口，因行駛不慎而與原告所有車牌號碼000-00號營
業大客車（下稱系爭車輛）發生碰撞，致系爭車輛受損，並受有
系爭車輛修復費用新臺幣(下同)17,000元(工資4,000元、鈑金6,
000元、噴漆7,000元)及營業損失15,054元等情，業據提出新北
市政府警察局道路交通事故當事人登記聯單暨初步分析研判表、
系爭車輛行車執照影本、現場暨車損照片、車損估價單、營收表
在卷為證，並據本院依職權向新北市政府警察局海山分局調閱本
件道路交通事故卷宗，核閱屬實。又被告已於相當時期受合法之
通知，而於言詞辯論期日不到場，亦未提出準備書狀爭執，依民
事訴訟法第436條之23、第436條第2項、第280條第3項準用第1項
之規定，視同自認，是依本院調查證據之結果，認原告依侵權行
為之法律關係，請求被告賠償系爭車輛修復費用及營業損失共計
32,054元，及自起訴狀繕本送達翌日即111年4月22日起至清償日
止，按週年利率5%計算之利息，洵屬可採。
中　　華　　民　　國　　111 　年　　7 　　月　　8 　　日
                  臺灣新北地方法院板橋簡易庭
                            法  官  施函妤
以上為正本係照原本作成。
如不服本判決，應於送達後20日內，向本院提出上訴狀並表明上
訴理由，如於本判決宣示後送達前提起上訴者，應於判決送達後
20日內補提上訴理由書（須附繕本）。
中　　華　　民　　國　　111 　年　　7 　　月　　8 　　日
                            書記官  吳昌穆
附錄：
一、民事訴訟法第436條之24第2項：
    對於小額程序之第一審裁判上訴或抗告，非以其違背法令為
    理由，不得為之。
二、民事訴訟法第436條之25：
    上訴狀內應記載上訴理由，表明下列各款事項：
    (一)原判決所違背之法令及其具體內容。
    (二)依訴訟資料可認為原判決有違背法令之具體事實。
三、民事訴訟法第471 條第1 項：（依同法第436 條之32第2 項
    規定於小額事件之上訴程序準用之）
    上訴狀內未表明上訴理由者，上訴人應於提起上訴後二十日
    內，提出理由書於原第二審法院；未提出者，毋庸命其補正
    ，由原第二審法院以裁定駁回之。